【裁判字號】    91,交上易,295
【裁判日期】    920130
【裁判案由】    過失傷害
【裁判全文】
臺灣高等法院高雄分院刑事判決                  九十一年度交上易字第二九五號
    上  訴  人
    即  被  告  乙○○  男  二.
右上訴人因過失傷害案件，不服臺灣高雄地方法院九十一年度交易字第三八０號中華
民國九十一年十月三十一日第一審判決（起訴案號：臺灣高雄地方法院檢察署九十一
年度調偵字第三○○號），提起上訴，本院判決如左：
      主  文
上訴駁回。
乙○○緩刑貳年。
      事  實
一乙○○考領有普通小型車駕駛執照，於民國九十年十二月二十日下午十一時四十分
  許，駕駛車牌號碼ＹＺ─七八○一自用小客車，沿高雄市○○區○○路由北往南方
  向行駛，途經建德路與建工路交岔路口時，本應注意車前人車狀況，並隨時採取必
  要之安全措施，以避免危險之發生，雖該處係斜向之岔路口，建德路上之視距較差
  ，惟當時天候晴、夜間有照明、市區○路○○○路面乾燥、無障礙或其他缺陷，並
  無不能注意之情事，竟疏未注意，逕自交岔路穿出，未為注意前方狀況，即貿然駛
  入路口，因突見機車駛來，而閃避不及，致其駕駛之自小客車左前側保險桿撞擊，
  沿建工路機車道由東往西，由甲○○騎乘車牌號碼ＺＢＣ─四三二輕型機車右側車
  身踏板處，致甲○○受有右手手腕、手肘、右髖骨及雙膝、左足裸挫傷之傷害。乙
  ○○於肇事後，即向到場處理車禍之員警自首。
二案經甲○○訴由高雄市政府警察局三民第二分局移送臺灣高雄地方法院檢察署檢察
  官偵查起訴。
      理  由
一右揭事實，訊據被告乙○○供承不諱（見本院卷第三十五頁），核與告訴人甲○○
  指訴之車禍發生情節相符，並有道路交通事故調查報告表一份、事後現場照片三十
  二張附卷可稽（見警卷第六頁、原審卷第三十八頁至第三十九頁、第四十一頁至第
  四十五頁）。此外，告訴人甲○○因本件事故受有右手手腕、手肘、右髖骨及雙膝
  、左足裸挫傷之傷害等情，亦有高雄醫學院附設中和紀念醫院診斷證明書一紙在卷
  可證（見警卷第五頁）。是以，被告確於右揭時地駕駛車牌號碼ＹＺ─七八○一自
  用小客車，撞擊車牌號碼ＺＢＣ─四三二機車，致告訴人受傷無訛。
二按汽車駕駛人應注意車前狀況，隨時採取必要之安全措施，以避免危險之發生，道
  路交通安全規則九十四條第三項定有明文。本件肇事當時天候晴、夜間有照明，市
  區○路、柏油路面乾燥、無障礙或其他缺陷，而依其丙識、能力又無不能注意之情
  事，詎被告駕車自交岔路穿出，未為注意前方狀況，即貿然駛入路口，其因此疏於
  注意，未能察見有機車駛來之動態，而煞閃不及致肇事，故被告對本件肇事乃有過
  失，應可認定。本件告訴人之受傷係因被告之過失行為所致，二者間顯有相當因果
  關係。是以，本件事證已臻明確，被告犯行洵堪認定。
三核被告所為，係犯刑法第二百八十四條第一項前段之過失傷害罪。又查被告於本件
  肇事後，未被偵查機關發覺前，即向前來處理車禍事宜之警員表示其為肇事者一節
  ，亦經證人即到場處理車禍事宜之警員李能燿結證綦詳（見原審卷第三十頁），爰
  依刑法第六十二條前段之規定，減輕其刑。
四被告犯罪事證既明，原審法院依據刑法第二百八十四條第一項前段、第六十二條前
  段、第四十一條第一項，罰金罰鍰提高標準條例第一條前段、第二條，並審酌被告
  駕車行經交岔路口疏未注意車前狀況，致撞及告訴人而肇事，犯後態度等一切情狀
  ，量處拘役肆拾日，並諭知如易科罰金以參佰元折算壹日。其認事用法均無違誤，
  量刑亦稱允妥，被告上訴意旨以已與告訴人達成和解，告訴人表示不再追究（見本
  院卷第三十七頁、第四十頁），請求從輕量刑，為無理由，應予駁回。另查被告未
  曾受有期徒刑以上刑之宣告，有臺灣高等法院被告全國前案紀錄表可稽，經此偵審
  程序，當知警惕，應無再犯之虞，本院認被告之科刑以暫不執行為適當，併宣告緩
  刑二年，以啟自新。
據上論斷，應依刑事訴訟法第三百六十八條，刑法第七十四條第一款，判決如主文。
本案經檢察官林應華到庭執行職務。
中      華      民      國     九十二     年     一     月     三十     日
                              臺灣高等法院高雄分院刑事第六庭
                                  審判長法官  王憲義
                                        法官  范惠瑩
                                        法官  謝靜雯
右正本證明與原本無異。
不得上訴。
                                  法院書記官  廖素珍
中      華      民      國     九十二     年     一     月     三十     日
附錄本判決論罪之法條：
中華民國刑法第二百八十四條第一項
因過失傷害人者，處六月以下有期徒刑、拘役或五百元以下罰金，致重傷者，處一年
以下有期徒刑、拘役或五百元以下罰金。


司法院資訊處製作；財團法人民間司法改革基金會備份。
